Minutes et répertoires du notaire Philippe I COTHEREAU, 22 mars 1556 - 3 mai 1588 (étude VI)
Archives nationales
- Minutes de Philippe I COTHEREAU, 22 mars 1556 - 1588; MC/ET/VI/81 - MC/ET/VI/134
  - Minutes. 1582, janvier - 1582, juin, janvier 1582 - juin 1582; MC/ET/VI/123
    - Promesse de Hector de Rieulx, maître plombier, rue de la Vannerie, à Jacques Fouyn, abbé de l'abbaye des Saints-Serge-et-Bacchus lès Angers, de lui fournir et mettre en oeuvre ma plomberie d'un pavillon neuf [Château de la Grange-du-Milieu]., 10 février 1582; MC/ET/VI/123
      Le plombier s'engage à fournir le fer nécessaire pour poser le plomb, faire les échafaudages et rendre le tout dans les quinze jours, moyennant le prix de 2 sols 4 deniers tournois par livre de plomb et de soudure mise en oeuvre. Le sieur Fouyn sera tenu fournir la voiture pour mener le plomb et le fer depuis le port de Villeneuve-Saint-Georges jusqu'au lieu de la Grange.
      Documents du Minutier central des notaires de Paris, Histoire de l'art au XVIe siècle (1540-1600) [525 actes], par Catherine Grodecki, tome I, Architecture, vitrerie, menuiserie, tapisserie, jardins, Paris, Archives nationales, 1985, p. 101, notice n° 106 (instrument de recherche imprimé dématérialisé, certaines notices sont plus détaillées dans la version intégrale accessible en ligne par la rubrique 'Autres instruments de recherche', voir contexte dans le Plan d’orientation général - Notaires de Paris, guides thématiques du Minutier).
    - Promesse de Claude Duboys, maître peintre et tailleur d'images, rue Neuve-Notre-Dame, paroisse Sainte-Geneviève-des- Ardents, aux confrères de la confrérie du Saint Esprit fondée en l'église Saint-Bonnet de Bourges, représentés par Aignan Gordet, l'un d'eux, et Macé Davau, clerc suivant les finances, leurs procureurs, de faire le bâton de la confrérie du Saint Esprit en l'église Saint-Bonnet de Bourges., 30 mars 1582; MC/ET/VI/123
      Documents du Minutier central des notaires de Paris, Histoire de l'art au XVIe siècle (1540-1600) [477 actes], par Catherine Grodecki, tome II, Sculpture, peinture et gravure, broderie, faïence et émaillerie, orfèvrerie et joaillerie, armes et armures, Paris, Archives nationales, 1986, p. 66, notice n° 559 (instrument de recherche imprimé dématérialisé, certaines notices sont plus détaillées dans la version intégrale accessible en ligne par la rubrique 'Autres instruments de recherche', voir contexte dans le Plan d’orientation général - Notaires de Paris, guides thématiques du Minutier).
    - Promesse de Claude Duboys, maître peintre et tailleur d'images, à Raphaël Frerot, maître pâtissier demeurant à Bourges, paroisse Saint-Bonnet, de faire le bâton de la confrérie Saint-Jacques en l'église des Augustins de Bourges., 2 avril 1582; MC/ET/VI/123
      Documents du Minutier central des notaires de Paris, Histoire de l'art au XVIe siècle (1540-1600) [477 actes], par Catherine Grodecki, tome II, Sculpture, peinture et gravure, broderie, faïence et émaillerie, orfèvrerie et joaillerie, armes et armures, Paris, Archives nationales, 1986, p. 67, notice n° 560 (instrument de recherche imprimé dématérialisé, certaines notices sont plus détaillées dans la version intégrale accessible en ligne par la rubrique 'Autres instruments de recherche', voir contexte dans le Plan d’orientation général - Notaires de Paris, guides thématiques du Minutier).
  - Minutes. 1582, juillet - 1582, décembre, juillet 1582 - décembre 1582; MC/ET/VI/124
    - Inventaire après décès de Marguerite Couldray, femme de Lucien Vas, maître épinglier., 29 octobre 1582; MC/ET/VI/124; 3 f.
      inventaire après décès; Couldray, Marguerite; Vas, Lucien; forgeron
  - Minutes. 1583, MC/ET/VI/125
  - Minutes. 1584, janvier - 1584, avril, janvier 1584 - avril 1584; MC/ET/VI/126
  - Minutes. 1584, mai - 1584, décembre, mai 1584 - décembre 1584; MC/ET/VI/127
    - Acte par lequel Jean de Maroy, écuyer, seigneur de 'Saulbou', demeurant à 'Borlbay', au nom et comme procureur de [en blanc], déclare s'être adressé aux notaires du Châtelet soussignés et les avoir requis de se transporter en l'église cathédrale pour reconnaissance du monument d'Antoine Des Essars à Notre-Dame de Paris et de la tombe de Pierre Des Essars en l'église des Mathurins., 20 novembre 1584; MC/ET/VI/127
      Jean de Maroy a requis des notaires lettres de ces choses, qui ont octroyé ces presentes pour servir et valoir quand et à qui il appartiendra.
      Documents du Minutier central des notaires de Paris, Histoire de l'art au XVIe siècle (1540-1600) [477 actes], par Catherine Grodecki, tome II, Sculpture, peinture et gravure, broderie, faïence et émaillerie, orfèvrerie et joaillerie, armes et armures, Paris, Archives nationales, 1986, p. 151, notice n° 715 (instrument de recherche imprimé dématérialisé, certaines notices sont plus détaillées dans la version intégrale accessible en ligne par la rubrique 'Autres instruments de recherche', voir contexte dans le Plan d’orientation général - Notaires de Paris, guides thématiques du Minutier).
  - Minutes. 1585, janvier - 1585, juin, janvier 1585 - juin 1585; MC/ET/VI/128
    - Inventaire après décès concernant Claude Le Blot, vicaire de Saint-Germain-l'Auxerrois, au presbytère de la cure., 28 octobre 1556; MC/ET/VI/128
      inventaire après décès; Saint-Germain-l'Auxerrois (église); Le Blot, Claude; ecclésiastique
    - Promesse de Guillaume Trubert, maître tapissier de haute lisse, rue Saint-Martin, demeurant en la maison de l'Échiquier d'or, paroisse Saint-Laurent, à Nicolas Gobin, procureur au Châtelet, Gilles Trossu et Germain de Montereul, bourgeois de Paris, à présent marguilliers de l'oeuvre et fabrique de l'église de la Madeleine pour une tapisserie de la 'Prédication au Temple' pour l'église de la Madeleine en la Cité de Paris, sur un carton de François Quesnel., 4 mars 1585; MC/ET/VI/128
      La promesse est faite à raison de 8 écus 1/2 l'aune de Paris, sur quoi Guillaume Trubert a reçu comptant par les mains de Raoul Bontemps, notaire au Châtelet, 20 écus d'or.
      Maurice Dubout, demeurant rue Darnetal, paroisse Saint-Laurent, tenant sa boutique et travaillant ordinairement en l'hôpital de la Trinité, présent, se constitue pleige et caution pour Guillaume Trubert. Tous deux déclarent ne savoir écrire.
      Documents du Minutier central des notaires de Paris, Histoire de l'art au XVIe siècle (1540-1600) [525 actes], par Catherine Grodecki, tome I, Architecture, vitrerie, menuiserie, tapisserie, jardins, Paris, Archives nationales, 1985, p. 314, notice n° 470 (instrument de recherche imprimé dématérialisé, certaines notices sont plus détaillées dans la version intégrale accessible en ligne par la rubrique 'Autres instruments de recherche', voir contexte dans le Plan d’orientation général - Notaires de Paris, guides thématiques du Minutier).
    - Vente de terres par Charles Du Lyon, seigneur de la Maillarde, à Raoul Bontemps, notaire au Châtelet, demeurant rue de la Licorne, paroisse de la Madeleine., 6 avril 1585; MC/ET/VI/128
      Notaires des XVIe-XVIIIe siècles (4153 actes), par Claire Béchu, Catherine Grodecki, Marie-Antoinette Fleury, Madeleine Jurgens, Marie-Françoise Limon-Bonnet, Pierre-Yves Louis, Xenia Pamfilova, Isabelle Pebay, v. 1950, 1986-1994 (fichier papier entièrement dématérialisé; voir contexte dans le Plan d’orientation général - Notaires de Paris, guides thématiques du Minutier).
      acte de vente; Licorne (rue de la); Bontemps, Raoul; Du Lyon, Charles; notaire
    - Testament de Jean Ripault, étudiant en l'université de Paris, demeurant au collège de Clermont dit des jésuites. Legs de 1200 écus au collège pour servir à la construction d'une église ou chapelle, soit au collège, soit en la maison de Saint-Louis, rue Saint-Antoine., 22 mai 1585; MC/ET/VI/128
      testament; Ripault, Jean
    - Indemnité à Maximilien de Béthune, leur frère, aussi baron de Rosny, par Salomon et Philippe de Béthune, seigneur de Rosny et Villeneuve., 25 mai 1585; MC/ET/VI/128
      indemnité; Béthune, Salomon de; Béthune, Philippe de; Béthune, Maximilien de
    - Transport et déclaration de foi et hommage par Raoul Bontemps, notaire au Châtelet de Paris, au seigneur d'Amboile, absent, pour partie du fief de la Boudrière., 26 juin 1585; MC/ET/VI/128
      cession; déclaration; Ormesson-sur-Marne (Val-de-Marne); Bontemps, Raoul; notaire
    - Transaction entre Anne Taverne, veuve d'Augustin Morelly, conseiller du roi en la justice de son trésor, intendant des affaires du cardinal Odet de Chastillon de Coligny, et les héritiers de ce dernier, pour le paiement de la pension annuelle de sa veuve., 28 juin 1585; MC/ET/VI/128
      accord; Taverne, Anne; Morelly, Augustin; Chastillon de Coligny, Odet de
  - Minutes. 1585, juillet - 1585, décembre, juillet 1585 - décembre 1585; MC/ET/VI/129
    - Constitution de rente par Julia Picca de La Mirande, dame d'honneur de la reine, veuve de Charles de La Rochefoucauld, colonel général de l'infanterie française, rente assise sur une maison rue Saint-Paul contenant plusieurs corps d'hôtel, de présent occupée par l'ambassade d'Espagne., 14 mars 1585; MC/ET/VI/129
      constitution de rente; Saint-Paul (rue); Picca de la Mirande, Julia; La Rochefoucauld, Charles de
    - Procuration donnée par Guillaume de Laubespine, baron de Châteauneuf-sur-Cher, conseiller du roi en son conseil privé et ambassadeur en Angleterre, pour échanger les immeubles du prieuré de Châteauneuf-sur-Cher contre d'autres maisons à Châteauneuf., 30 juillet 1585; MC/ET/VI/129
      procuration; Châteauneuf-sur-Cher (Cher); Laubespine, Guillaume de; ambassadeur
    - Rente concernant Jacques Paullus, tapissier de la reine., 30 juillet 1585; MC/ET/VI/129
      constitution de rente; Paullus, Jacques; tapissier
    - Compte d'exécution testamentaire de Jean de Vargas Mexia, chevalier de l'ordre de Saint-Jacques, ambassadeur du roi d'Espagne auprès du roi de France, rendu par Jacques Malingre, avocat au Parlement, à la requête de Ode Pigenat, provincial de la compagnie de Jésus en la province de France., 31 juillet 1585; MC/ET/VI/129
      compte d'exécution testamentaire; Vargas de Mexia, Jean de; Malingre, Jacques; Pigenat, Ode; ambassadeur
    - Transport de droits de bail d'une maison sur le pont Saint-Michel, par Jean-Baptiste, René et Charles Bianque, parfumeurs ordinaires du roi, demeurant sur le pont Saint-Michel, à l'Image Saint-Ambroise, à Dominique Prévost, marchand patenôtrier de senteurs., 24 septembre 1585; MC/ET/VI/129
      cession; Saint-Michel (pont); Bianque, Jean-Baptiste; Bianque, René; Bianque, Charles; Prévost, Dominique; commerçant
    - Indemnité concernant Jean-Baptiste, René et Charles Bianque, parfumeurs ordinaires du roi, demeurant sur le pont Saint-Michel à l'Image de Saint-Ambroise., 24 septembre 1585; MC/ET/VI/129
      indemnité; Saint-Michel (pont); Bianque, Jean-Baptiste; Bianque, René; Bianque, Charles
    - Attestation de catholicité par Clément Lemacon, prêtre, vicaire sous monsieur le trésorier de la Sainte-Chapelle du Palais, envers Jocom Prom, marchand dans l'enclos du Palais., 10 décembre 1585; MC/ET/VI/129
      attestation; Palais de Justice (quartier); Lemaçon, Clément; Prom, Jocom (?); prêtre; ecclésiastique; commerçant
    - Promesse de Thomas Legendre, maître maçon, demeurant rue de la Truanderie au logis de Me Simon, notaire, à Claude Guérin, maître maçon architecte, de faire pour lui 8 manteaux de cheminée., 21 décembre 1585; MC/ET/VI/129
      marché; Legendre, Thomas; Simon, Guillaume; Guérin, Claude; architecte; maçon
  - Minutes. 1586, janvier - 1586, juillet, janvier 1586 - juillet 1586; MC/ET/VI/130
    Le mois de février 1586 manque.
    - Vente de foin par Jean Des Voyes, laboureur à Villeneuve-Saint-Georges., 21 mars 1600; MC/ET/VI/130
      acte de vente; Des Voyes, Jean; agriculteur
  - Minutes. 1586, août - 1586, décembre, août 1586 - décembre 1586; MC/ET/VI/131
  - Minutes. 1587, janvier - 1587, juin, janvier 1587 - juin 1587; MC/ET/VI/132
    Le mois de mai 1587 manque.
  - Minutes. 1587, juillet - 1587, décembre, juillet 1587 - décembre 1587; MC/ET/VI/133
    Le mois de juillet 1587 manque, la chemise prévue pour ces actes (écriture XVIIIe) étant vide.
    - Promesse de réaliser des armoiries sculptées par Jean Mansart, maître sculpteur et peintre, rue de la Jussienne, paroisse Saint-Eustache, à Louis de Saint-Gelais, chevalier des ordres du roi, conseiller en ses conseils privé et d'Etat, absent, Claude Guérin, maître maçon, architecte, bourgeois de Paris, présent et acceptant pour lui., 10 août 1587; MC/ET/VI/133
      Le marché est conclu moyennant le prix de 15 écus d'or pour la pierre et la sculpture, dont 4 ont été payés comptant. Les 11 écus restant seront délivrés par Claude Guérin en allant prendre l'ouvrage achevé au logis de Jean Mansart.
      Documents du Minutier central des notaires de Paris, Histoire de l'art au XVIe siècle (1540-1600) [477 actes], par Catherine Grodecki, tome II, Sculpture, peinture et gravure, broderie, faïence et émaillerie, orfèvrerie et joaillerie, armes et armures, Paris, Archives nationales, 1986, p. 107, notice n° 626 (instrument de recherche imprimé dématérialisé, certaines notices sont plus détaillées dans la version intégrale accessible en ligne par la rubrique 'Autres instruments de recherche', voir contexte dans le Plan d’orientation général - Notaires de Paris, guides thématiques du Minutier).
      Saint-Gelais, Louis de
    - Quittance de Philippe Ruby, frère aveugle demeurant aux Quinze-Vingt, en faveur de Jean Luret, prêtre, curé de Bonneuil-sur-Marne., 26 août 1587; MC/ET/VI/133
      quittance; Bonneuil-sur-Marne (Val-de-Marne); Quinze-Vingt (hôpital des); Ruby, Philippe; Luret, Jean; religieux; prêtre; curé
  - Minutes. 1588, MC/ET/VI/134
    Les mois d'avril, juillet à décembre 1588 manquent, les chemises prévues pour ces actes (écriture XVIIIe) étant vides.
    - Contrat de mariage entre (?) Simonet, fils de Helye Simonet, suivant les finances, d'une part, et Marie Lefebvre, fille de Pierre Lefebvre, receveur des amendes au Châtelet de Paris, et de Marie Berthier, d'autre part., 14 janvier 1588; MC/ET/VI/134; nom du notaire illisible
      Les nom et prénom du futur ne sont pas inscrits; le père du futur demeure en la maison de maître Étienne Cochon, procureur en la Cour de parlement, oncle du futur.
      contrat de mariage; Berthier, Marie; Cochon, Etienne; Lefebvre, Marie; Lefebvre, Pierre; Simonet (M.); Simonet, Elie; procureur de justice (Ancien Régime); percepteur
    - Déclaration de décès de Jeanne Mercier par Nicolas Mercier, drapier drapant à Besançon en Bourgogne, survenu à l'Hôtel-Dieu à Paris., 29 mars 1588; MC/ET/VI/134
      déclaration; Besançon (Doubs); Mercier, Jeanne; Mercier, Nicolas; tisserand